【裁判字號】    90,訴,621
【裁判日期】    901227
【裁判案由】    違反毒品危害防制條例
【裁判全文】
台灣新竹地方法院刑事判決                            九十年度訴字第六二一號
    公  訴  人  台灣新竹地方法院檢察署檢察官
    被      告  甲○○
右列被告因違反毒品危害防制條例案件案件，經檢察官聲請簡易判決處刑（九十年度
毒偵字第一二七四號），經本院依普通程序判決如左：
    主  文
甲○○施用第一級毒品，累犯，處有期徒刑捌月；又連續施用第二級毒品，累犯，處
有期徒刑伍月；應執行有期徒刑壹年。
扣案之第一級毒品海洛因毛重零點公克、第二級毒品安非他命毛重點玖公克，均
沒收銷燬之，扣案之吸食器壹組，沒收之。
    事  實
一、甲○○於民國八十七年間先後二次因竊盜案件，分別經本院於八十七年六月二十
    五日，以八十七年度易字第二一六號判處有期徒刑九月確定，以及於八十八年二
    月五日，以八十七年度易字第一五六一號判處有期徒刑八月確定，二案經本院於
    八十八年四月二十日，以八十八年度聲字第三九五號定應執行有期徒刑一年五月
    ，甫於八十九年四月十二日執行完畢，竟於八十七年七月間施用第二級毒品，經
    本院於八十七年九月二十九日，以八十七年度毒聲字第六九九號裁定送觀察、勒
    戒後，認無繼續施用毒品之傾向，而由台灣新竹地方法院檢察署檢察官於八十七
    年十二月十日，以八十七年度偵字第五五三八號為不起訴處分確定，詎被告復基
    於施用第二級毒品安非他命之概括犯意，以及施用第一級毒品海洛因之犯意，在
    其位於新竹市○○路五七號三樓之一之租處，分別自九十年七月間某日起至九十
    年八月初止，以將安非他命置於吸食器內加熱吸食煙霧之方式，連續施用第二級
    毒品安非他命多次，以及於九十年八月三日，以將海洛因置於香菸後施用之方式
    ，施打第一級毒品海洛因一次，嗣於九十年八月五日經警查獲，並扣得海洛因毛
    重零點三公克、安非他命毛重三點九公克、以及甲○○所有供施用安非他命所用
    之吸食器一組，而甲○○經本院於九十年八月五日，以九十年度毒聲字第一二四
    四號裁定送觀察、勒戒，由台灣新竹看守所附設觀察勒戒所觀察、勒戒結果，認
    有繼續施用毒品傾向，嗣經聲請後由本院於九十年十一月五日，以九十年度毒聲
    字第一五七○號裁定令入戒治處所施以強制戒治。
二、案經新竹縣警察局竹北分局報告台灣新竹地方法院檢察署檢察官聲請簡易判決處
    刑。
    理  由
一、訊之被告甲○○坦承有於前揭時間地點，施用第一級毒品海洛因以及第二級毒品
    安非他命之行為，此外，並有第一級毒品海洛因毛重零點三公克、第二級毒品安
    非他命毛重三點九公克、以及被告所有供施用安非他命所用之吸食器一組扣案可
    據，應堪採信；其次，被告於八十七年七月間施用第二級毒品，經裁定送觀察、
    勒戒後，認無繼續施用毒品之傾向，而經不起訴處分確定等情，亦有本院八十七
    年度毒聲字第六九九號裁定、台灣新竹地方法院檢察署檢察官八十七年度偵字第
    五五三八號為不起訴處分書在卷可稽，亦足認定；再者，被告因本次施用第一級
    毒品以及第二級毒品之行為，經本院裁定送觀察、勒戒後，由台灣新竹看守所附
    設觀察勒戒所觀察、勒戒結果，認有繼續施用毒品傾向，再由本院裁定令入戒治
    處所施以強制戒治等情，復有本院九十年度毒聲字第一二四四號、九十年度毒聲
    字第一五七○號裁定，以及台灣新竹看守所九十年八月三十日竹所總字第一九三
    四號函附之有無繼續施用毒品傾向評估標準紀錄表及有無繼續施用毒品傾向證明
    書各一份在卷可資佐證；是被告前違反毒品危害防制條例第十條第二項之罪，經
    觀察、勒戒後，無繼續施用毒品傾向，由檢察官為不起訴處分後，五年內再犯第
    十條第一項、第二項之罪，經觀察、勒戒後，認有繼續施用毒品之傾向，並經裁
    定令入戒治處所施以強制戒治之事實，足資認定，是本件事證已臻明確，被告之
    犯行堪予認定。
二、被告施用第一級毒品以及多次施用第二級毒品，核其所為，分別係違反毒品危害
    防制條例第十條第一項、同條例第十條第二項之罪。其分別持有第一級毒品、第
    二級毒品之低度行為，應為施用第一級毒品、第二級毒品之高度行為所吸收，不
    另論罪。被告先後多次施用第二級毒品，時間緊接，所犯之罪名及犯罪構成要件
    均相同，顯係基於概括犯意反覆為之，為連續犯，依刑法第五十六條之規定，以
    一罪論，並加重其刑。而被告所犯之前開二罪之犯意個別、行為互異，應分論併
    罰。又查被告於八十七年間先後二次因竊盜案件，分別經本院於八十七年六月二
    十五日，以八十七年度易字第二一六號判處有期徒刑九月確定，以及於八十八年
    二月五日，以八十七年度易字第一五六一號判處有期徒刑八月確定，二案經本院
    於八十八年四月二十日，以八十八年度聲字第三九五號定應執行有期徒刑一年五
    月，甫於八十九年四月十二日執行完畢等情，有台灣高等法院被告全國前案紀錄
    表、台灣新竹地方法院檢察署刑案資料查註紀錄表以及本院八十八年度聲字第三
    九五號裁定各乙紙附卷可稽，被告前受有期徒刑之執行完畢後，五年以內再犯本
    件有期徒刑以上之罪，為累犯，均應依刑法第四十七條之規定，加重其刑，違反
    毒品危害防制條例第十條第二項之部分，並遞加重之。爰分別審酌被告犯罪之動
    機、目的、手段、智識程度、犯罪所生之損害以及犯罪後坦承犯行態度良好等一
    切情狀，分別判處如主文所示之刑，並定其應執行之刑。另扣案之海洛因毛重零
    點三公克、安非他命毛重三點九公克，分別係第一級毒品及第二級毒品，另吸食
    器一組則為被告所有供施用安非他命所用之器具，業據被告供承在卷，爰分別應
    依毒品危害防制條例第十八條第一項前段之規定，沒收銷燬之，以及刑法第三十
    八條第一項第二款之規定，沒收之，附此敘明。
三、據上論斷，應依刑事訴訟法第四百五十二條、第二百九十九條第一項前段，毒品
    危害防制條例第十條第一項、第十條第二項、第十八條第一項前段，刑法第十一
    條前段、第五十六條、第四十七條、第五十一條第五款、第三十八條第一項第二
    款，判決如主文。
本案經檢察官吳金棟到庭執行職務。
中      華      民      國    九十      年     十二     月    二十七    日
                              台灣新竹地方法院刑事第二庭
                                  法      官    蘇  嘉  豐
右正本證明與原本無異。
如不服本判決，應於判決送達後十日內向本院提出上訴狀。
                                  書  記  官    賴  寶  合
中      華      民      國    九十      年     十二     月    二十七    日
附錄本案論罪科刑所適用法條全文：
毒品危害防制條例第十條第一項、第二項：
施用第一級毒品者，處六月以上五年以下有期徒刑。
施用第二級毒品者，處三年以下有期徒刑。


司法院資訊處製作；財團法人民間司法改革基金會備份。
